臺灣南投地方法院刑事判決
111年度審訴字第267號
公  訴  人  臺灣南投地方檢察署檢察官 
被      告  羅育嘉


上列被告因傷害案件，經檢察官提起公訴（111年度偵字第2693
號），因被告於準備程序中就被訴事實為有罪之陳述，經告以簡
式審判程序之旨，並聽取當事人意見後，本院合議庭裁定由受命
法官獨任進行簡式審判程序，判決如下：
    主          文
羅育嘉犯傷害罪，處有期徒刑參月，如易科罰金，以新臺幣壹仟
元折算壹日。
    犯罪事實及理由
一、本案係依簡式審判程序審理，則就證據之調查，依刑事訴訟
    法第273條之2規定，自不受同法第159條第1項、第161條之2
    、第161條之3、第163條之1及第164條至第170條規定之限制
    。
二、本案犯罪事實及證據，除犯罪事實所載「以上開木棍毆打范
    時嘉」應補充為「以上開木棍及徒手毆打范時嘉」，證據部
    分應補充被告羅育嘉於本院準備程序及審理時之自白（見本
    院卷第92、97頁）外，餘均引用起訴書之記載（如附件）。
三、論罪科刑之理由：
　(一)被告坦承有以附件所載方式傷害告訴人，並抗辯告訴人范
      時嘉頭部之傷勢與其無關等語，然查被告除持木棍毆打告
      訴人身體軀幹部位外，並徒手毆打告訴人之頭部等情，有
      現場監視錄影檔案光碟1張附卷可證，被告上開所辯顯無
      可採。
　(二)核被告所為，係犯刑法第277條第1項之傷害罪。
　(三)本院審酌：被告前有恐嚇罪前科，本案僅因與告訴人間之
      細故糾紛，不思以理性和平方式解決，即以前述方式傷害
      告訴人，使告訴人因而受有附件所載之身體上傷害，雖於
      本院審理中坦承犯行，但案發後迄今已8個多月，不僅未
      取得告訴人諒解，且未曾向告訴人表示歉意或積極尋求和
      解可能，犯後態度顯然不佳，且無悔意，兼衡其自陳國中
      肄業之智識程度、月收入約新臺幣3萬元、家庭經濟狀況
      小康，無人需要撫養等一切情狀，量處如主文所示之刑，
      並諭知易科罰金之折算標準。
　(四)被告持以傷害告訴人之木棍1支，為供被告犯罪所用之物
      ，然未扣案，且經被告丟棄(見本院卷第97頁)。本院審酌
      該木棍乃被告隨機撿拾而得，且已丟棄，諭知沒收對犯罪
      預防無重大助益，且沒收追徵恐增勞費，爰不予宣告沒收
      。
四、適用之法律：
　　刑事訴訟法第273條之1第1項、第299條第1項前段、第310 
    條之2、第454條第2項。
五、如不服本判決，應於收受送達後20日內向本院提出上訴書狀
　　，並應敘述具體理由；其未敘述上訴理由者，應於上訴期間
　　屆滿後20日內向本院補提理由書（均須附繕本）。
本案經檢察官蔡岱霖提起公訴，檢察官王晴玲到庭執行職務。　
中　　華　　民　　國　　111 　年　　12　　月　　7 　　日
　　　　　　　　　刑事第五庭  法　官　  施俊榮
以上正本與原本無異。
如不服本判決應於收受送達後20日內向本院提出上訴書狀，並應
敘述具體理由；其未敘述上訴理由者，應於上訴期間屆滿後20日
內向本院補提理由書（均須按他造當事人之人數附繕本）「切勿
逕送上級法院」。
告訴人或被害人如對於本判決不服者，應具備理由請求檢察官上
訴，其上訴期間之計算係以檢察官收受判決正本之日期為準。
　　　　　　　　　　　　　　　書記官　  黃馨儀
中　　華　　民　　國　　111 　年　　12　　月　　7 　　日
附錄本案論罪科刑法條：
刑法第277條第1項
中華民國刑法第277條
傷害人之身體或健康者，處5年以下有期徒刑、拘役或50萬元以
下罰金。
犯前項之罪，因而致人於死者，處無期徒刑或7年以上有期徒刑
；致重傷者，處3年以上10年以下有期徒刑。

附件：
臺灣南投地方檢察署檢察官起訴書
                                     111年度偵字第2693號
　　被　　　告　羅育嘉　男　19歲（民國00年0月00日生）
　　　　　　　　　　　　住南投縣○○鎮○○里○○路000號
　　　　　　　　　　　　國民身分證統一編號：Z000000000號
上列被告因傷害案件，已經偵查終結，認應提起公訴，茲將犯罪
事實及證據並所犯法條分敘如下：
　　　　犯罪事實
一、羅育嘉因懷疑范時嘉有意不利於己，竟基於傷害之犯意，於
    民國111年2月22日21時許，持撿拾之木棍1支，前往范時嘉
    位於南投縣○○鎮○○路0段000號「38檳榔攤」之工作處所，以
    上開木棍毆打范時嘉，致范時嘉受有頭部挫傷、腦震盪、左
    前胸壁挫傷、左上臂挫傷之傷害，得逞後旋即快步逃逸，並
    將上開木棍丟棄。嗣經范時嘉報警處理，始循線查悉上情。
二、案經范時嘉訴由南投縣政府警察局竹山分局報告偵辦。
　　　　證據並所犯法條
一、證據清單及待證事實：
編號 證據名稱 待證事實 1 被告羅育嘉於警詢及偵查中之自白 全部犯罪事實。 2 證人即告訴人范時嘉於警詢及偵查中之證述 全部犯罪事實。 3 告訴人范時嘉之竹山秀傳醫院診斷證明書2份、告訴人范時嘉受傷照片3幀 證明告訴人范時嘉因遭被告持棍毆打而受有頭部挫傷、腦震盪、左前胸壁挫傷、左上臂挫傷之傷害事實。 4 ⑴現場照片1幀 ⑵上址「38檳榔攤」之監視錄影畫面翻拍照片11幀及監視錄影檔案光碟1張 被告羅育嘉於上述時間，持木棍在「38檳榔攤」毆打告訴人范時嘉之事實 
二、核被告所為，係犯刑法第277條第1項之傷害罪嫌。
三、依刑事訴訟法第251條第1項提起公訴。
　　此　致
臺灣南投地方法院
中　　華　　民　　國　 111　　年　　7 　　月　　29　　日
    　　　　　　　　　　　　　檢察官　蔡岱霖　
本件正本證明與原本無異
中　　華　　民　　國　 111　　年　　8 　　月　　 5　　日
                              書記官　張軒慈
附錄本案所犯法條全文
中華民國刑法第277條
傷害人之身體或健康者，處 5 年以下有期徒刑、拘役或 50 萬
元以下罰金。
犯前項之罪，因而致人於死者，處無期徒刑或 7 年以上有期徒
刑；致重傷者，處 3 年以上 10 年以下有期徒刑。